【裁判字號】    97,訴緝,51
【裁判日期】    971230
【裁判案由】    違反槍砲彈藥刀械管制條例等
【裁判全文】
臺灣屏東地方法院刑事判決              97年度訴緝字第51號
公  訴  人  臺灣屏東地方法院檢察署檢察官
被      告  乙○○
                    現於臺灣高雄戒治所強制戒治中
指定辯護人  本院公設辯護人甲○○
上列被告因違反槍砲彈藥刀械管制條例等案件，經檢察官提起公
訴（96年度偵字第6270、7190號），本院判決如下：
    主  文
乙○○犯非法持有手槍罪，處有期徒刑伍年陸月，併科罰金新臺
幣拾萬元，罰金如易服勞役，以新臺幣壹仟元折算壹日，扣案之
西班牙LLAMA 廠製之制式半自動手槍壹枝（槍枝管制編號
0000000000號）及口徑9mm 制式子彈貳顆，均沒收；又犯非法持
有可發射子彈具殺傷力之手槍罪，處有期徒刑年肆月，併科罰
金新臺幣伍萬元，罰金如易服勞役，以新臺幣壹仟元折算壹日，
扣案之仿BERETTA 廠92FS型半自動手槍之改造手槍壹枝（槍枝管
制編號0000000000）沒收；又收受贓物，處有期徒刑陸月；又收
受贓物，處有期徒刑陸月，應執行有期徒刑玖年，併科罰金新臺
幣拾肆萬元，罰金如易服勞役，以新臺幣壹仟元折算壹日，扣案
之西班牙LLAMA 廠製之制式半自動手槍壹枝（槍枝管制編號
0000000000 號） 、口徑9mm 制式子彈貳顆及仿BERETTA 廠92FS
型半自動手槍之改造手槍壹枝（槍枝管制編號0000000000），均
沒收。
    事  實
一、乙○○明知未經主管機關之許可，不得持有制式手槍及子彈
    ，竟基於持有之犯意，於民國88年間某日，在屏東市長安里
    竹圍巷3 之2 號其祖母住處，由友人黃孝忠（音譯，真實姓
    名年籍不詳）交付其保管西班牙LLAMA 廠製之口徑9mm 制式
    半自動手槍1 枝（槍枝管制編號為0000000000號）及具殺傷
    力之口徑9mm 制式子彈5 顆，旋即非法持有之。嗣於96年9
    月25日晚間，其攜帶上述槍彈搭乘由林文隆所駕駛之車號
    8611 —GQ 號自小客車至屏東縣東港鎮遊玩，於翌日（即26
    日）凌晨3 時許，於返回屏東市途中，行經屏東縣新園鄉○
    ○村○○路29號前時，為警攔檢而在8611—GQ號自小客車駕
    駛座椅背後方置物袋內查扣上述槍彈，乙○○則趁隙脫逃無
    蹤。乙○○於上述槍彈為警查扣後，竟仍不知警惕，再基於
    持有之犯意，於96年10月間某日，在屏東市某卡拉OK店內，
    以新臺幣（下同）3 萬元之價格，向姓名年籍不詳成年男子
    購得仿BERETTA 廠92FS型半自動手槍換裝土造金屬槍管改造
    而成之具殺傷力手槍1 枝（槍枝管制編號為0000000000）及
    不具殺傷力之子彈3 顆後，嗣非法持有之。另乙○○基於收
    受贓物之犯意，於96年10月22日至96年11月2 日間某時，明
    知綽號「申仔」不詳姓名年籍友人所交付之「張恭華」機車
    駕駛執照1 枚（此係於96年9 月28日16時許，在屏東市○○
    路人愛醫院前，遭不詳人士所竊取）、「余曉文」之身分證
    1 枚（此係於96年10月21日，在高雄縣鳳山市○○路，余曉
    文所有之自小貨車上遭不詳人士所竊取）、「鄧雅庭」之身
    分證1枚 （此係於96年10月17日10時30分許，在屏東市○○
    路37巷33號3 樓，遭不詳人士所竊取）等證件，係來路不明
    之贓物，竟仍予收受之。另明知蔡文貴（另行併案由本院審
    理）於96年11月2 日凌晨4 時許，在屏東市進成旅館外所交
    付之陳坑所有「南亞塑膠工業股份有限公司股票」2 張（股
    東陳坑）、「新光金融控股股份有限公司股票」2 張（股東
    盧林美蓮）、「屏東市第一信用合作社股票」1 張（股東盧
    林美蓮）、「合作金庫銀行回條聯」5 張、「郵政跨行匯款
    申請書」15張（以上物品均係於96年10月29日6 時至8 時間
    某時，蔡文貴至屏東市○○路2 號1 樓所竊取）亦係來路不
    明之贓物，竟復基於收受贓物之犯意而予收受之。嗣於96年
    11月6日15 時許，其在屏東市○○路71號為警盤查時，自認
    無路可逃，而於有偵查權限之員警尚不知其涉犯持有上開改
    造手槍犯行前，主動向員警坦認，並帶同警方至上址2 樓房
    間之床頭櫃內取出上述槍彈，及另搜得張恭華之機車駕駛執
    照、余曉文之身分證、鄧雅庭之身分證各1 枚扣案，警方另
    在上址後面水溝旁扣得其所丟棄之前述南亞塑膠工業股份有
    限公司股票2 張、新光金融控股股份有限公司股票2 張、屏
    東市第一信用合作社股票1 張、「合作金庫銀行回條聯」5
    張及郵政跨行匯款申請書15張等物品。
二、案經屏東縣警察局東港分局及內埔分局報請臺灣屏東地方法
    院檢察署檢察官偵查起訴。
    理  由
一、訊據被告乙○○對於上開犯罪事實供承不諱，核與證人林文
    隆、涂明宏、張恭華、余曉文、鄧雅庭、陳坑、蔡文貴等人
    分別於警詢、偵查中之供證情節相符，且警方於96年9 月26
    日，在8611—GQ號自小客車內查扣之手槍1 枝，經以性能檢
    驗法鑑定後，認扣案之手槍1 枝（槍枝管制編號0000000000
     ） 係口徑9mm 制式半自動手槍，為西班牙LLAMA 廠所製造
    ，槍號為582471，槍管內具6 條左旋來復線，擊發功能正常
    ，可供擊發同口徑制式子彈使用，具殺傷力，同時地扣案之
    子彈5 顆，經以試射法鑑定後，認均係口徑9mm 制式子彈，
    經採樣3 顆試射，可擊發，認具殺傷力等情，有內政部警政
    署刑事警察局96年11月5 日刑鑑字第0960152846號槍彈鑑定
    書1 份在卷可稽。又警方於96年11月6 日，在屏東市○○路
    71號查扣之手槍1 枝，經以性能檢驗法鑑定後，認扣案之手
    槍1 枝（槍枝管制編號為0000000000）係由仿BERETT A廠
    92FS型半自動手槍製造之槍枝，換裝土造金屬槍管改造而成
    ，擊發功能正常，可供擊發適用子彈使用，具殺傷力，同時
    地扣案之子彈3 顆，經以試射法鑑定後，認均係口徑9mm 制
    式子彈，經採樣1 顆試射，無法擊發，不具殺傷力等情，亦
    有內政部警政署刑事警察局96年12月10日刑鑑字第
    0960172804號槍彈鑑定書1 份在卷可佐。此外，復有張恭華
    、余曉文、鄧雅庭、陳坑等人出具之贓物認領保管單4 紙附
    卷可憑。足認被告自白核與事實相符，應堪信採。事證明確
    ，被告犯行均堪認定。
二、核被告於96年9 月26日前持有制式手槍1 枝及子彈5 顆之行
    為，係犯槍砲彈藥刀械管制條例第7 條第4 項之未經許可持
    有手槍罪及同條例第12條第4 項之未經許可持有子彈罪，被
    告以一持有行為同時觸犯上開二罪，為相像競合犯，應依刑
    法第55條規定從一重之未經許可持有手槍罪處斷；於96年11
    月6 日前持有改造手槍之行為，係犯同條例第8 條第4 項之
    未經許可持有可發射子彈具殺傷力之槍枝罪；被告另二次收
    受贓物之行為，均係犯刑法第349 條第1 項之收受贓物罪。
    被告所犯上開四罪間，犯意個別，應予分論併罰。再被告於
    有偵查權限之員警尚不知其涉犯持有上開改造手槍犯行前，
    主動向員警坦認，並帶同警方前往查扣，而自願接受裁判，
    有偵查報告1 紙在卷可佐，合於自首要件，此部分爰依刑法
    第62條前段規定減輕其刑。審酌被告於假釋期間（其曾於89
    年間因槍砲彈藥刀械管制條例等罪，經法院合併定應執行有
    期徒刑10年，併科新臺幣（下同）30萬元罰金確定，於95年
    9 月15日假釋出監，有臺灣高等法院被告前案紀錄表可考）
    ，仍二度擁槍自重，有嚴重危害社會治安之虞，復二次收受
    贓物，助長竊盜犯行之氾濫，行為誠屬不當，及其犯後雖坦
    認犯行，惟經通緝始到案等一切情狀，分別量處如主文所示
    之刑，及併科罰金刑，並合併定其應執行刑及併科罰金刑，
    復就罰金刑部分諭知易服勞役之折算標準，以資懲儆。扣案
    之制式手槍1 枝（槍枝管制編號0000000000）、9mm 制式子
    彈2 顆、改造手槍1 枝（槍枝管制編號0000000000），均係
    違禁物，爰依刑法第38條第1 項第1 款規定宣告沒收。至
    9mm 制式子彈3 顆已試射擊發，失其子彈效用，爰不予宣告
    沒收。另扣案之子彈3 顆（已試射1 顆），因不具殺傷力，
    非屬違禁物，亦不予宣告沒收。
據上論斷，應依刑事訴訟法第299 條第1 項前段，槍砲彈藥刀械
管制條例第7 條第4 項、第8 條第4 項、第12條第4 項，刑法第
11條、第349 條第1 項、第55條、第62條前段、第51條第5 款、
第7 款、第42條第3 項、第38條第1 項第1 款，刑法施行法第1
條之1 ，判決如主文。
本案經檢察官劉文賓到庭執行職務。
中    華    民    國    97    年    12    月    30    日
                  刑事第三庭 審判長  法  官  吳永宋
                                     法  官  陳怡先
                                     法  官  趙家光
以上正本證明與原本無異。
如不服本判決應於收受判決後10日內向本院提出上訴書狀，並
應敘述具體理由；其未敘述上訴理由者，應於上訴期間屆滿後
20日內向本院補提理由書（均須按他造當事人之人數附繕本）
「切勿逕送上級法院」。
中    華    民    國    97    年    12    月    30    日
                                     書記官  陳勃諺
附錄本案論罪科刑條文
槍砲彈藥刀械管制條例第7 條第4 項
未經許可，持有、寄藏或意圖販賣而陳列第1 項所列槍砲、彈藥
者，處5 年以上有期徒刑，併科新台幣1 千萬元以下罰金。
槍砲彈藥刀械管制條例第8 條第4 項
未經許可，持有、寄藏或意圖販賣而陳列第 1 項所列槍枝者，處
3 年以上10年以下有期徒刑，併科新臺幣700 萬元以下罰金。
槍砲彈藥刀械管制條例第12條第4 項
未經許可，持有、寄藏或意圖販賣而陳列子彈者，處 5 年以下有
期徒刑，併科新台幣 300 萬元以下罰金。
中華民國刑法第349條第1 項
收受贓物者，處 3 年以下有期徒刑、拘役或 5 百元以下罰金。


司法院資訊處製作；財團法人民間司法改革基金會備份。
